臺北高等行政法院裁定　　　　　　　　　　　　　九十二年度訴更一字第一二三號
　　原　　　告　甲○○
　　被　　　告　財政部台灣省北區國稅局
　　代　表　人　林吉昌（局長）
　　訴訟代理人　乙○○
　　　　　　　　丙○○
右當事人間因綜合所得稅事件，原告不服財政部中華民國八十九年九月二十九日台財
訴第0000000000號訴願決定（案號：第八九一二○四號），提起行政訴訟
，經最高行政法院裁定發回更審，本院裁定如左︰
　　主  文
原告之訴駁回。
訴訟費用由原告負擔。
　　理  由
一按提起撤銷訴訟，須以經過合法訴願為其前提，其未經過訴願程序，提起行政訴訟
  ，自非法所許，此觀行政訴訟法第四條第一項規定甚明。又按訴願自機關之行政處
  分書或決定書達到之次日起，應於三十日內提起之，修正前訴願法第九條第一項定
  有明文（現行法第十四條第一項）。復「本法修正施行前，尚未終結之訴願事件，
  其以後之訴願程序，依修正法規定終結之。」、「訴願事件有提起訴願逾法定期間
  情形者，應為不受理之決定。」訴願法九十九條第一項及第七十七條第二款亦有明
  文。準此，若訴願事件，係在訴願法修正施行前提起，而在施行後終結，而有提起
  訴願逾法定期間情事，訴願機關應為不受理之決定，當事人進而提起行政訴訟，行
  政法院自得依行政訴訟法一百零七條第一項第十款不備要件之規定，裁定駁回原告
  之訴。
二本件原告因民國（下同）八十二年度綜合所得稅事件，係於八十九年一月五日收受
  被告八十八年十二月二十日北區國稅法第00000000號復查決定書，有掛號
  郵件收件回執附原處分卷可稽，復為原告所不爭執，經記明筆錄在卷可憑，計其提
  起訴願之期間，應自八十九年一月六日起算，又原告住居台北縣，依當時施行訴願
  扣除在途期間表，應扣除在途期間二日，原應至八十九年二月六日屆滿，因該末日
  適逢春節連續假日，依規定以假期結束後之次日即八十九年二月八代之，而原告遲
  至八十九年二月十日始提起訴願，有被告之收文日戳可按，訴願機關以其訴願已逾
  法定不變期間，從程序決定不受理，自無不合，原告復對之提起行政訴訟，即不備
  起訴要件，顯非合法，應予駁回。
三又原告提起訴願之被告收文日戳原蓋日期為八十九年二月「九」日（星期三），經
  以筆更改為八十九年二月「十」日（星期四），惟無論更改前之「九」日，或更改
  後之「十」日，均無法改變其訴願逾期之事實，併此明。
四依行政訴訟法第一百零七條第一項第十款、第一百零四條，民事訴訟法第九十五條
  、第七十八條，裁定如主文。
中　　　華　　　民　　　國　　九十三　　年　　　五　　　月　　　四　　　日
                 臺 北 高 等 行 政 法 院   第 四 庭
                                審 判 長 　法  　官　　王立杰
                                         　法  　官　　胡方新
                                         　法  　官　　黃本仁
右為正本係照原本作成。
如不服本裁定，應於送達後十日內向本院提出抗告狀（須按他造人數附繕本）。
中　　　華　　　民　　　國　　九十三　　年　　　五　　　月　　　五　　　日
     　　　　　　　　　　　　　　　　　　　書 記 官　  姚國華
